【裁判字號】    98,交抗,1040
【裁判日期】    980407
【裁判案由】    違反道路交通管理處罰條例
【裁判全文】
臺灣高等法院交通事件裁定            98年度交抗字第1040號
抗  告  人
即受處分人  甲○○
上列抗告人因違反道路交通管理處罰條例案件，不服臺灣士林地
方法院，中華民國98年2月27日所為裁定（97年度交聲字第1590
號），提起抗告，本院裁定如下：
    主  文
抗告駁回。
    理  由
一、原裁定意旨略以：本件抗告人即受處分人甲○○於民國97年
    8月13日下午4時50分許，駕駛車牌號碼215-EV號營業一般小
    客車（下稱系爭汽車），沿臺北縣中正東路2 段直行往臺北
    方向行駛，行經臺北縣中正東路2 段與八勢路有燈光號誌管
    制之交叉路口闖紅燈，經警攔停掣單舉發。抗告人於應到案
    日期前提出申訴，原處分機關即台北市交通事件裁決所仍認
    抗告人有上開違規行為，乃依道路交通管理處罰條例第53條
    第1項、同法第63條之規定，裁處新臺幣（下同）2,700元罰
    鍰，並記違規點數3 點。因上開違規行為，業經證人即舉發
    警員丁永昌及在場執勤員警許展豪證述綦詳，並有現場圖1
    份、臺北縣政府交通局98年2月23日北交工字第0980127948
    號函1紙、原審現場勘驗筆錄1份在卷可稽，抗告人違規事實
    ，堪以認定。是抗告人指摘原處分違法，為無理由，應予駁
    回等語。
二、抗告意旨略以：抗告人由紅樹林捷運站駛離行經中正東路與
    八勢路口之白色漆路口標示線時，該路口號誌顯示綠燈，而
    左邊紅燈待轉車道有3 輛車停駛，抗告人以時速約20公里速
    度前進，行經捷運站時即老遠看到前方2 位警員併立執勤處
    ，當時八勢路左右兩旁並無來車，抗告人不可能在明知故犯
    情形下闖越紅燈，何況執勤員警是在抗告人已駛過前述路口
    約20公尺，才將視線轉向抗告人車輛角度，此種情形下，執
    勤警員如何判定抗告人從駛離紅樹林捷運站至駛過前述路口
    之真正位置？且執勤員警當時視線並非直視路口號誌，又如
    何能夠知悉該紅綠燈之準確轉換時間？上述種種疑問，原審
    未明確說明，承審法官顯然心證偏頗，片面聽信不認真執勤
    員警虛偽之證詞。是抗告人願與2 位員警當庭對質或測謊，
    以明真相，並請求撤銷原裁定云云。
三、經查：
(一)按汽車駕駛人，行經有燈光號誌管制之交岔路口闖紅燈者，
    處新臺幣1,800元以上5,400元以下罰鍰，並記違規點數3 點
    ，道路交通管理處罰條例第53條第1項、第63條第1項第3 款
    分別定有明文。又汽車行駛至交岔路口，其行進、轉彎，應
    遵守燈光號誌或交通指揮人員之指揮，道路交通安全規則第
    102條第1項第1款亦有明定。
(二)上開違規事實，業經證人即舉發本件違規之警員丁永昌、在
    場警員許展豪一致陳述綦詳，並有現場圖1 份在卷為憑。參
    以丁永昌、許展豪與抗告人素昧平生，並無任何仇隙，顯無
    構詞誣陷抗告人而陷己身於偽證重罪追訴之理，所為之證詞
    ，自堪採認。又原審前往案發攔停現場，無論抗告人所指遭
    警員攔停之位置，或丁永昌所指值勤時站立之位置，均可清
    楚看見台北縣淡水鎮○○○路○段與八勢路口之燈光號誌，
    業經原審勘驗現場無訛，製有勘驗筆錄1份在卷可稽（原審
    卷第49頁）。顯然丁永昌、許展豪所證，要非虛妄。又抗告
    人稱執勤警員是在抗告人已駛過前述路口約20公尺，才將視
    線轉向抗告人車輛角度及其等視線在並非直視路口號誌，無
    法判定抗告人從駛離紅樹林捷運站至駛過前述路口之真正位
    置，亦無法知悉該燈光號誌準確之轉換時間云云，惟抗告人
    處於一路行進之駕駛狀態，衡諸常情，自應眼觀四方、注意
    前後左右來車，以防不慎碰撞，要無可能取全程緊盯執勤警
    員執勤，且常人眼神所及，囿於視線範圍，亦無法以抗告人
    瞬間瞥見執勤警員視線轉向抗告人車輛角度之時，即認該值
    勤警員執勤有所不當。是抗告人徒憑自己主觀說詞任意指摘
    丁永昌、許展豪所證係虛偽誣陷，自難憑信。再於違規路口
    綠燈轉紅燈期間有7秒，足以供抗告人駛過該路口，此在抗
    告人於燈光號誌為綠燈時，理應從容駛過該路口，殆無疑義
    ；然因抗告人於燈光號誌已由綠燈轉為紅燈時，闖紅燈行駛
    ，自與路口號誌秒數無涉。末交通違規事件之違規事實，往
    往驟然而現、稍縱即逝，倘硬性要求舉發警員不分違規情節
    ，一律必須預留證據，俾便事後提供法院酌查，除現實技術
    可行性困難外，亦將大幅提高交通管理之成本，嚴重削弱道
    路交通管理之行政效能，顯非立法之本意，故於執行交通稽
    查勤務之警員舉發違規行為之方式，依道路交通管理處罰條
    例第7條之2規定，可親聞違規事實而「當場舉發」及因當場
    不能或不宜攔截製單舉發而「逕行舉發」，故丁永昌當場攔
    停掣單舉發抗告人違規，自不因無科學儀器取證而認丁永昌
    舉發有誤或有捏造事實違法取締之情。從而，抗告人徒以前
    詞指摘原裁定不當，要無足取。至抗告人聲請與2位警員當
    庭對質、測謊，因事證已明，核無必要。
(三)綜上所述，原裁定認原處分機關之裁處並無不合，駁回其異
    議，核無不當。本件抗告為無理由，應予駁回。
四、據上論斷，應依道路交通案件處理辦法第26條，刑事訴訟法
    第412條，裁定如主文。
中    華    民    國    98    年    4     月    7     日
                  刑事第二庭審判長法  官   洪光燦
                                  法  官   宋明蒼
                                  法  官   李麗玲
以上正本證明與原本無異。
不得再抗告。
                                  書記官   廖婷璇
中    華    民    國    98    年    4     月    7     日


司法院資訊處製作；財團法人民間司法改革基金會備份。
